臺灣屏東地方法院刑事判決　　　　　 100年度交簡上字第39號
上　訴　人
即　被　告　鍾鶯鶯
上列上訴人因公共危險案件，不服本院100 年度交簡字第427 號
中華民國100 年3 月21日第一審簡易判決（聲請簡易判決處刑案
號：100 年度偵字第260 號），提起上訴，本院管轄之第二審合
議庭判決如下：
    主  文
上訴駁回。
    事  實
一、鍾鶯鶯於民國99年11月30日22時許，在其某友人位於屏東縣
    屏東市之住處，食用摻入米酒之麻油雞酒後，明知已達不能
    安全駕駛動力交通工具之程度，竟仍於翌日（即同年12月1
    日）凌晨零時許結束餐聚後，騎乘車牌號碼GM7-011 號重型
    機車上路。嗣於99年12月1 日凌晨1 時5 分許，在屏東縣屏
    東市○○路○ 段166 號前，因酒後精神及生理操控能力不佳
    ，不慎自行擦撞下水道施工圍籬肇事。嗣警據報前往處理該
    交通事故時查覺有異，乃委請屏東基督教醫院對鍾鶯鶯作抽
    血檢驗，經測得其血液中所含酒精濃度達250MG/DL（換算成
    呼氣所含酒精濃度為每公升1.25毫克），而查獲上情。
二、案經屏東縣政府警察局屏東分局報請臺灣屏東地方法院檢察
    署檢察官偵查後，聲請以簡易判決處刑。
    理  由
壹、證據能力方面：
    按傳聞法則之重要理論依據，在於傳聞證據未經當事人之反
    對詰問予以核實，乃予排斥，惟若當事人已放棄對原供述人
    之反對詰問權，於法院審判時表明同意該等傳聞證據可作為
    證據，基於證據資料愈豐富，愈有助於真實發現之理念，並
    貫徹刑事訴訟法修法加重當事人進行主義之精神，確認當事
    人對於證據能力有處分權之制度，傳聞證據經當事人同意作
    為證據，法院認為適當者，亦得為證據。本件上訴人即被告
    （下稱被告）鍾鶯鶯對於檢察官提出之證據之證據能力，表
    示「無意見」（見本院卷第23頁反面），且於本院言詞辯論
    終結前，對於卷附具有傳聞證據性質之證據，均已知其情，
    然未聲明異議，本院復斟酌各該證據並非非法取得，亦無證
    明力明顯過低之情形，以之作為證據，應屬適當，是依刑事
    訴訟法第159 條之5 之規定，應認該等證據均得採為證據。
貳、實體方面：
一、上揭犯罪事實，業據被告鍾鶯鶯於本院審理時坦承不諱（見
    本院卷第25頁反面）；復有被告之酒精測定紀錄表、刑法第
    185 條之3 案件測試觀察紀錄表等件在卷足資佐證（見警卷
    第15頁、第16頁）。又刑法第185 條之3 規定服用酒類致不
    能安全駕駛動力交通工具而駕駛罪，係抽象危險犯，並不以
    發生具體危險為必要，至所謂酒醉狀態，只需一般評價程度
    達於對車輛駕駛行為失其必要之注意力或判斷力之虞即可，
    至實際上對駕駛行為是否發生具體危險，則並不重要，而服
    用酒類不能安全駕駛動力交通工具之認定，參考德國、美國
    之認定標準，對於酒精濃度呼氣已達每公升0.55毫克或血液
    濃度達百分之0.11以上，肇事率為一般正常人之10倍，應認
    為已達不能安全駕駛之標準，業據法務部於88年5 月18日以
    88年度法檢字第1669號函示明確，是被告確因酒醉而達無法
    正常且安全駕駛動力交通工具之程度，足堪認定。從而，被
    告服用酒類不能安全駕駛動力交通工具而駕駛之犯行，業臻
    明確而可認定，應予依法論科。
二、核被告鍾鶯鶯所為，係犯刑法第185 條之3 之服用酒類不能
    安全駕駛動力交通工具而駕駛罪。
三、原審認被告罪證明確，因而適用刑法第185 條之3 、第41條
    第1 項前段等規定，並審酌被告於飲酒後，於其血液中測得
    酒精濃度達250MG/DL（換算成呼氣所含酒精濃度為每公升1.
    25毫克）之情形下，仍貿然騎乘重型機車上路，對於道路交
    通安全所生危害不小，且關於酒後駕車之危害性，政府各相
    關機關業以學校教育、媒體傳播等方式一再宣導，為時甚久
    ，被告應對於該項誡命知之甚詳，猶不知警惕，且其前已有
    酒醉駕車而經本院判處罪刑確定之前案紀錄（此有臺灣高等
    法院被告前案紀錄表在卷可稽），竟未思深切悔悟，仍再犯
    相同罪行，顯見其漠視公眾往來之安全，並兼衡其犯後態度
    ，及其係國中畢業、家庭經濟貧寒（此見警詢筆錄受詢問人
    欄所載即明）等一切情狀，量處有期徒刑4 月，並諭知以新
    臺幣1,000 元折算1 日之易科罰金折算標準，經核原判決認
    事用法，均無不合，量刑亦屬允當。被告上訴意旨指摘原審
    量刑過重而有不當，為無理由，應予駁回。
據上論結，應依刑事訴訟法第455 條之1 第1 項、第3 項、第36
8 條，判決如主文。
本案經檢察官鍾佩真到庭執行職務。
中    華    民    國   100    年    7     月    5     日
                  交通法庭    審判長法  官  徐美麗
                                    法  官  許瑜容
                                    法  官  薛侑倫
以上正本證明與原本無異。
不得上訴。
中    華    民    國  100     年    7     月    5     日
                                    書記官  溫訓暖
附錄本判決論罪科刑法條：
《刑法第185條之3》
服用毒品、麻醉藥品、酒類或其他相類之物，不能安全駕駛動力
交通工具而駕駛者，處1 年以下有期徒刑、拘役或科或併科15萬
元以下罰金。